【裁判字號】    97,親,185
【裁判日期】    971212
【裁判案由】    否認子女
【裁判全文】
臺灣板橋地方法院民事判決               97年度親字第185號
原      告    丙○○
訴訟代理人    謝心味律師
被      告    乙○○
兼法定代理人  甲○○
上列當事人間請求否認子女事件，本院於中華民國97年11月25日
言詞辯論終結，判決如下：
    主    文
確認被告乙○○（女，民國九十三年六月三十日出生）非原告自
被告甲○○受胎所生之婚生子女。
訴訟費用由被告負擔。
    事實及理由
一、原告主張：原告與被告甲○○於民國76年1月11日結婚，然
    雙方因感情破裂，原告早於81年11月間即離家出走，未再與
    被告甲○○同居，嗣原告於93年6 月30日生子乙○○，因乙
    ○○係原告與被告甲○○婚姻關係存續中所生，依法受婚生
    推定，但實際上乙○○與被告甲○○並無血緣關係，而係原
    告自第三人華司佑同居期間受胎懷孕所生之子女，為此爰依
    民法第1063條之規定，提起否認子女之訴。並聲明：確認被
    告乙○○非原告自被告甲○○受胎所生之婚生子女。
二、被告方面：對原告訴之聲明及原告提出之血緣鑑定報告書沒
    有意見。
三、本院當庭協議整理原告本件事實上及法律上之爭點如下：
(一)確認原告請求權基礎，如卷附書狀及以前筆錄所載。
(二)就原告請求權之原因事實所主張之證據方法如卷附物證。
四、原告主張之前揭事實，業據提出戶籍謄本2 件、出生證明書
    1 件等為證。又被告乙○○應非原告自被告甲○○受胎所生
    乙節，並據柯滄銘婦產科血緣鑑定報告書稱：本系統所檢驗
    之STR 點位皆無法排除華司佑與乙○○之親子血緣關係，其
    綜合親子關係指數為238207．8726，親子關係概率值為99．
    999580％。足認原告主張被告乙○○非其自被告甲○○受胎
    所生之婚生子女，要屬真實，堪以採信。
五、按妻之受胎，係在婚姻關係存續中者，推定其所生子女為婚
    生子女。前項推定，如夫妻之一方能證明妻非自夫受胎者，
    得提起否認之訴。但應於知悉子女出生之日起，1 年內為之
    。修正前民法第1063條定有明文。夫妻已逾中華民國96年5
    月4 日修正前之民法第1063條第2 項規定所定期間，而不得
    提起否認之訴者，得於修正施行後2 年內提起之。民法親屬
    編施行法第8 條之1 亦有明文。經查本件原告於93年6 月30
    日產下被告乙○○之時，依法雖應推定為原告與被告甲○○
    所生之婚生子女，然參以上開親子鑑定報告，被告乙○○實
    非原告自被告甲○○受胎所生，雖原告於知悉子女出生之日
    起逾一年後始提起本訴，惟依上開施行法第8 條之1 規定，
    原告既於修正公布施行後2 年內提起本訴，核未逾該條規定
    之2 年除斥期間。職是，原告提起本件否認子女之訴，依前
    揭法律規定，為有理由，應予准許。
六、訴訟費用負擔之依據：民事訴訟法第78條、第85條第1 項。
中    華    民    國    97    年    12    月    12    日
                  家事庭  法  官  毛崑山
以上正本係照原本作成。
如對本判決不服須於判決送達後20日內向本院提出上訴狀。
中    華    民    國    97    年    12    月    12    日
                          書記官  廖宮仕


司法院資訊處製作；財團法人民間司法改革基金會備份。
